【裁判字號】    98,訴,133
【裁判日期】    980331
【裁判案由】    毒品危害防制條例
【裁判全文】
臺灣基隆地方法院刑事判決               98年度訴字第133號
公  訴  人  臺灣基隆地方法院檢察署檢察官
被      告  丁○○
                    （現在臺灣基隆看守所附設觀察勒戒所勒
選任辯護人  戴銀生律師
被      告  庚○○
                    （現在臺灣基隆看守所羈押中）
選任辯護人  曹大誠 律師
被      告  甲○○
                    （現因另案在臺灣基隆看守所執行中）
被      告  乙○○
                    （現因另案在臺灣基隆監獄執行中）
上列被告等因違反毒品危害防制條例等案件，經檢察官提起公訴
（97年度97年偵字第4421、5031號、98年偵字第777 號、98年毒
偵字第380、382、383號），本院判決如下︰
    主  文
甲○○施用第一級毒品，累犯，處有期徒刑捌月，扣案之第一級
毒品海洛因肆包（合計淨重壹點公克）均沒收銷燬之，包裝
上開海洛因之包裝袋肆只、磨粉器壹個均沒收。又施用第二級毒
品，累犯，處有期徒刑肆月，扣案之吸食器貳支、使用過之分裝
袋壹袋、分裝袋袋、小湯匙伍支及裝毒品用之香菸盒貳個均沒
收。又共同明知為禁藥而轉讓，累犯，處有期徒刑捌月。應執行
有期徒刑壹年肆月，扣案之第一級毒品海洛因肆包（合計淨重壹
點公克）均沒收銷燬之，包裝上開海洛因之包裝袋肆只、磨
粉器壹個、吸食器貳支、使用過之分裝袋壹袋、分裝袋袋、小
湯匙伍支及裝毒品用之香菸盒貳個均沒收。
乙○○施用第一級毒品，累犯，處有期徒刑捌月，扣案之第一級
毒品海洛因肆包（合計淨重壹點公克）均沒收銷燬之，包裝
上開海洛因之包裝袋肆只、磨粉器壹個均沒收。又施用第二級毒
品，累犯，處有期徒刑肆月，扣案之吸食器貳支、使用過之分裝
袋壹袋、分裝袋袋、小湯匙伍支及裝毒品用之香菸盒貳個均沒
收。又共同明知為禁藥而轉讓，累犯，處有期徒刑捌月。又使犯
人隱避，累犯，處有期徒刑月。應執行有期徒刑壹年陸月，扣
案之第一級毒品海洛因肆包（合計淨重壹點公克）均沒收銷
燬之，包裝上開海洛因之包裝袋肆只、磨粉器壹個、吸食器貳支
、使用過之分裝袋壹袋、分裝袋袋、小湯匙伍支及裝毒品用之
香菸盒貳個均沒收。
庚○○施用第一級毒品，累犯，處有期徒刑捌月。又施用第二級
毒品，累犯，處有期徒刑肆月。又共同販賣第一級毒品，累犯，
處有期徒刑壹拾伍年貳月，扣案之第一級毒品海洛因捌包（合計
淨重柒拾貳點貳陸公克）均沒收銷燬之，包裝上開海洛因之包裝
袋捌只，夾鏈分裝袋壹包均沒收，未扣案之販毒所得新臺幣伍仟
元連帶沒收之，如全部或一部不能沒收時，以其財產抵償之。又
共同販賣第二級毒品，累犯，處有期徒刑柒年貳月，扣案之第二
級毒品甲基安非他命肆包（合計淨重壹佰拾柒點玖公克）均
沒收銷燬之，包裝上開甲基安非他命之包裝袋肆只、同上之夾鏈
分裝袋壹包均沒收，未扣案之販毒所得新臺幣捌仟元連帶沒收之
，如全部或一部不能沒收時，以其財產抵償之。又共同販賣第三
級毒品，累犯，處有期徒刑伍年貳月，未扣案之販毒所得新臺幣
壹仟伍佰元連帶沒收之，如全部或一部不能沒收時，以其財產抵
償之。應執行有期徒刑貳拾年，扣案之第一級毒品海洛因捌包（
合計淨重柒拾貳點貳陸公克）、第二級毒品甲基安非他命肆包（
合計淨重壹佰拾柒點玖公克）均沒收銷燬之，包裝上開海洛
因之包裝袋捌只、包裝上開甲基安非他命之包裝袋肆只、夾鏈分
裝袋壹包均沒收，未扣案之販毒所得新臺幣壹萬肆仟伍佰元連帶
沒收之，如全部或一部不能沒收時，以其財產抵償之。
丁○○明知為禁藥而轉讓，處有期徒刑捌月。又轉讓第一級毒品
，處有期徒刑壹年。又轉讓第一級毒品，處有期徒刑壹年。又轉
讓第一級毒品，處有期徒刑壹年。又轉讓第一級毒品，處有期徒
刑壹年。又公務員洩漏關於中華民國國防以外應秘密之消息，處
有期徒刑月。又公務員洩漏關於中華民國國防以外應秘密之消
息，處有期徒刑月。又公務員洩漏關於中華民國國防以外應秘
密之消息，處有期徒刑月。又公務員洩漏關於中華民國國防以
外應秘密之消息，處有期徒刑月。又公務員洩漏關於中華民國
國防以外應秘密之消息，處有期徒刑月。又公務員洩漏關於中
華民國國防以外應秘密之消息，處有期徒刑月。又共同販賣第
三級毒品，處有期徒刑伍年貳月，未扣案之販毒所得新臺幣壹萬
貳仟元連帶沒收之，如全部或一部不能沒收時，以其財產抵償之
。又公務員明知他人犯毒品危害防制條例第10條之罪而予以庇護
，處有期徒刑壹年。又使犯人隱避，處有期徒刑月。應執行有
期徒刑玖年，未扣案之販毒所得新臺幣壹萬貳仟元連帶沒收之，
如全部或一部不能沒收時，以其財產抵償之。
    事  實
壹、前科事實：
一、甲○○前因施用毒品案件，先後2 次觀察、勒戒後，均認無
    繼續施用毒品傾向，由檢察官分別以88年度偵緝字第461 號
    、88年度毒偵字第625號及89年度毒偵字第773號為不起訴處
    分確定。復因施用毒品案件，經本院以93年度訴緝字第29號
    判處應執行有期徒刑10月確定，於95年3月4日執行完畢（成
    立累犯）。再因施用毒品案件，經本院以97 年度訴字第670
    號判處應執行有期徒刑9月確定（目前執行中）。
二、乙○○前因施用毒品案件，經觀察、勒戒後，認無繼續施用
    毒品傾向，由檢察官以87年度偵字第3568號為不起訴處分確
    定。復因施用毒品案件，經交付強制戒治，於89年11月4 日
    因停止戒治交付保護管束期滿，執行完畢。再因施用毒品案
    件，經臺灣高等法院以93年度上訴字第1062號判處應執行有
    期徒刑2年確定，於96年4月10日縮刑期滿執行完畢（成立累
    犯）。又因施用毒品案件，經本院以97年度訴字第584 號判
    處應執行有期徒刑1年8月，嗣經臺灣高等法院以97年度上訴
    字第3209號判決駁回上訴；又因施用毒品案件，經本院以97
    年度訴字第704 號判處應執行有期徒刑10月，嗣經臺灣高等
    法院以97年度上訴字第4293號判決駁回上訴確定（兩案目前
    接續執行中）。
三、庚○○前因施用毒品，先後2 次觀察勒戒後，均認無繼續施
    用毒品傾向，由檢察官分別以87年度偵字第2048號、88年度
    毒偵字第827 號為不起訴處分確定。復因施用毒品案件，經
    交付強制戒治，於90年9 月30日因停止戒治交付保護管束期
    滿，執行完畢。再因施用毒品案件，經臺灣高等法院以94年
    度上訴字第1351號判處應執行有期徒刑1 年確定；又因施用
    毒品案件，經臺灣高等法院以95年度上訴字第904 號判處應
    執行有期徒刑1年1月確定（嗣經減刑為6 月15日），兩案接
    續執行，於96年7月16日執行完畢（成立累犯）。
貳、犯罪事實：
一、甲○○與乙○○於97年10月17日凌晨，在基隆市○○○街21
    號「北極星汽車旅館」內，以將第二級毒品甲基安非他命（
    起訴書誤載為「安非他命」）置入玻璃球吸食器內，在其下
    方加熱燒烤吸食煙霧之方式，施用第二級毒品甲基安非他命
    各1 次。之後，再以將第一級毒品海洛因摻入香菸內，點燃
    菸捲吸食之方式，施用第一級毒品海洛因各1次。
二、庚○○（綽號「泡麵」）於97年10月16日晚上，在基隆市○○路195之2號14樓，以將第一級毒品海洛因摻入香菸內，點
    燃菸捲吸食之方式，施用第一級毒品海洛因1 次。之後，於
    同月17日下午，在基隆市○○○街8巷4號17樓，以將第二級
    毒品甲基安非他命（起訴書誤載為「安非他命」）置入玻璃
    球吸食器內，在其下方加熱燒烤吸食煙霧之方式，施用第二
    級毒品甲基安非他命1次。
三、丁○○於97年1月27日14時許，以其所有之0000000000 號行
    動電話撥打甲○○使用之0000000000號電話，以1 公克新臺
    幣（以下同）5000元價格，要求甲○○為其購買第二級毒品
    甲基安非他命1 公克。甲○○即打電話給乙○○，請乙○○
    購買，嗣2 人即在金山鄉向綽號「牛的」之不詳姓名成年男
    子，以5000元購得1 公克之第二級毒品甲基安非他命。乙○○及甲○○購得後，即基於共同轉讓第二級毒品甲基安非他
    命之犯意，同搭乙○○友人之汽車，於同日18時許，至基隆
    市外木山、大武崙交界處，由甲○○攜帶上開第二級毒品甲
    基安非他命下車，無償轉讓交付丁○○。丁○○取得後，於
    3、4日後，在中山高速公路內湖交流道附近，無償轉讓交付
    綽號「小鬼」之男子。
四、丁○○於97年2 月上旬某日，在臺北市○○街麥當勞前面，
    無償轉讓約價值1000元之第一級毒品海洛因，予陳玉慧施用
    。復於97年2 月25日，在基隆市○○街育樂中心附近，轉讓
    約價值5000元之第一級毒品海洛因予呂淑芬施用。再於97年
    5月1日，在基隆市○○路附近，轉讓約價值5000元之第一級
    毒品海洛因予呂淑芬施用。又於97年6 月13日，在臺北市○○○路薇閣汽車旅館內，轉讓約價值1000元之第一級毒品海
    洛因予陳玉慧施用。
五、丁○○係基隆市警察局第四分局安樂分駐所警員，職司犯罪
    預防、查緝工作，為依法令服務於國家所屬機關而具有法定
    職務權限之公務員，明知有關民眾之刑事、戶政資料，均屬
    於中華民國國防以外應秘密之消息，不得任意洩漏，竟利用
    職務上之權力及機會，多次將應保密之他人個人刑事、戶政
    資料，利用公務電腦查詢，洩漏予甲○○等人，詳情如下：
  (一)97年1月1日為黃玉霞查詢「Ｚ000000000」者之刑案紀錄資料
    後，告知尚未遭通緝。
  (二)97年1 月13日為甲○○查詢「葉長慶」之個人戶籍資料後，
    告知甲○○。
  (三)97年1月15日為甲○○查詢「62年2月1日生、身分證字號Ｚ00
    0000000」者（經查為李ＯＯ）戶籍資料後，告知甲○○。
  (四)97年4 月15日為莊秋玉查詢其債務人蔡筱君之戶籍資料後，
    告知莊秋玉。
  (五)97年5 月20日為徐嘉翎查詢其債務人「周志勇」之戶籍資料
    後，將周志勇之住所告知徐嘉翎。
  (六)97年5 月22日為甲○○查詢「鄭弘龍」之刑案紀錄資料後，
    告知甲○○。
六、丁○○於97年8月10日，為甲○○訂基隆市○○○街21號「
    北極星汽車旅館」105 號房，供甲○○、乙○○居住，適當
    日警方欲前往該旅館搜查105號房、車號AS-8258號之房客，
    丁○○明知甲○○及乙○○持有第一級毒品海洛因及第二級
    毒品甲基安非他命於該處施用，竟予以包庇，並基於洩漏國
    防以外機密之故意，先行於同日上午10時30分，以其000000
    0000號行動電話撥打甲○○之0000000000號電話，通知甲○○有刑警要前往查緝，要其2 人趕快逃離，並要將「東西」
    、「殘渣袋」清乾淨，且找一位沒有前科者前往該處將車開
    走，而使甲○○及乙○○2人得以逃避查緝。
七、甲○○因毒品案件遭法院判處有期徒刑9 月確定，然拒不到
    案接受執行，於97年9 月30日為臺灣基隆地方法院檢察署以
    97年基檢堂執字第1029號通緝在案。丁○○明知甲○○遭通
    緝，不僅未依法加以逮捕，竟意圖使之隱避，分別於97年10
    月6 日、13日、14日、16日，以丁○○自己名義，向其管區
    內之「北極星汽車旅館」，承租103號房、101號房、108 號
    房（10月16日晚上甲○○、乙○○2人後來改住102號房），
    供甲○○居住用以躲避查緝，並告知甲○○「都登記我的名
    字了啦，以後不能登記你們的了」、「我都交代好了」，而
    使應受逮捕之甲○○得以隱避。
八、乙○○明知甲○○未到案接受執行，於97年9 月30日為臺灣
    基隆地方法院檢察署以97年基檢堂執字第1029號通緝在案，
    然因渠與甲○○係男女朋友，即基於意圖使之隱避之犯意，
    提供住處及金錢供甲○○居住、花用，使甲○○得以逃避追
    緝。
九、庚○○於97年9月2日之前1、2日左右，在「橘郡」社區樓下
    遇到丁○○，向丁○○表示全基隆市這時都找不到第三級毒
    品愷他命乙事。丁○○聞言後，於97年9月2日晚上，即攜帶
    渠自一名甫出監獄，真實姓名不詳之友人處，取得之第三級
    毒品愷他命1 小包，至「橘郡」社區樓下，要庚○○下樓取
    走並試用，庚○○隨即上樓與適在該處之游証珽一同試用，
    認為效果不差，即由庚○○聯絡丁○○，表示有意購買，丁○○即基於幫助渠友人販賣第三級毒品愷他命之犯意，打電
    話聯絡該友人，談妥以12000 元之價格，販售50公克之第三
    級毒品愷他命予庚○○，並約定交易地點後，丁○○即要庚○○攜帶12000 元，坐上丁○○駕駛之自用小客車，前往交
    易地點，車行至中山高速公路五堵交流道下方中油加油站旁
    之7-11商店前，因賣方不願和庚○○見面，故丁○○要庚○○先將12000 元交付渠持有，讓庚○○先行下車，之後，車
    向前行約100 公尺停下，丁○○之友人即賣主自路邊走來，
    將50 公克之第三級毒品愷他命交付丁○○，丁○○將12000
    元交付該友人，完成販賣行為，之後，丁○○將車駛至7-11
    商店處，接載庚○○，並在車上將取得之第三級毒品愷他命
    交付庚○○。同日21時40分左右，庚○○返抵「橘郡」社區
    住處，即取出購得之愷他命與游証珽一同施用，然發現與方
    才丁○○交付之試用品味道不同，庚○○、游証珽即於同日
    21時48分06秒、22時17分20秒、22時25分35秒，以00000000
    00號行動電話，打丁○○之0000000000號電話，向丁○○反
    應，並要求退貨。
十、庚○○明知海洛因、甲基安非他命係政府公告、明令禁止之
    第一、二級毒品，不得販賣，詎庚○○竟與綽號「老伙仔」
    之游証珽（66年9 月19日生，國民身份證號碼Ｚ000000000號
    ，未據檢察官起訴）及綽號「志成」之蘇志成（75年4 月30
    日生，國民身份證號碼Ｚ000000000號，未據檢察官起訴）基
    於共同販賣第一級毒品海洛因及第二級毒品甲基安非他命（
    起訴書誤載為「安非他命」）之犯意，由游証珽提供基隆市
    ○○路195之2 號14樓（「橘郡」社區）及基隆市○○○街8
    巷4 號17樓等兩間房屋，供庚○○及蘇志成居住，並由游証
    珽將來源不詳之第一級毒品海洛因及第二級毒品甲基安非他
    命，藏放在上開處所，由庚○○保管，俟游証珽與買家談妥
    買賣交易後，指示庚○○、蘇志成擔任分裝毒品、送貨予買
    家之工作，而以此一方式，共同販賣第一級毒品海洛因及第
    二級毒品甲基安非他命。渠等販毒行為如下：
  (一)己○○於97年7月31日18時55分起，陸續以0000000000 號行
    動電話打給游証珽使用之0000000000號行動電話，向游証珽
    表示要購買第二級毒品甲基安非他命，嗣2 人談妥由己○○
    以19000元之價格，向游証珽買8.5公克之第二級毒品甲基安
    非他命。游証珽旋即以電話告知庚○○，指示庚○○先將渠
    藏放之第二級毒品甲基安非他命，分裝出8.5 公克，交付蘇
    志成，再由庚○○打電話聯絡己○○，約在基隆長庚醫院後
    面土地公廟附近交貨。庚○○即依游証珽之指示分裝出 8.5
    公克之第二級毒品甲基安非他命，交付蘇志成，並打電話通
    知己○○至基隆長庚醫院後面土地公廟附近等候，未幾，蘇
    志成攜帶上開第二級毒品甲基安非他命前來，當場交付予己○○，然因己○○僅有8000元，故蘇志成僅收得販毒款8000
    元。
  (二)乙○○於97年10月17日之前2、3日，以5000元之價格向游証
    珽購買重量4分之1錢之第一級毒品海洛因，游証珽即指示蘇
    志成帶領乙○○至基隆市○○路195之2號14樓交易，由蘇志
    成取出游証珽藏放該處，由庚○○保管之第一級毒品海洛因
    4分之1錢，交付乙○○，並由蘇志成向乙○○收取該筆購毒
    款5000元。
十一、庚○○明知愷他命係政府公告、明令禁止之第三級毒品，不
    得販賣。緣綽號「蚊子」之丙○○於97年10月13日，請託庚○○代為尋找第三級毒品愷他命，以供己施用，適庚○○之
    友人綽號「眼鏡」（真實姓名年籍不詳之成年男子）前來基
    隆市○○路195之2號14樓找庚○○，庚○○向「眼鏡」探詢
    ，「眼鏡」表示有攜帶愷他命前來，並願出售，庚○○即於
    同日22時26分39秒，以0000000000號行動電話打給丙○○使
    用之0000000000號電話，向丙○○表示渠朋友有愷他命，是
    足1公克的，要以1個足克之愷他命600 元之價格售予丙○○
    ，因丙○○嫌貴，「眼鏡」即透過庚○○向丙○○表示改以
    3 個足克的愷他命1500元販售之，庚○○以此轉告丙○○，
    丙○○表示要買，談妥後，約定在「橘郡」社區前交易，因
    「眼鏡」不願出面和丙○○接觸，庚○○竟出於幫助「眼鏡
    」販賣第三級毒品愷他命之犯意，向「眼鏡」取得3 個足克
    之愷他命後，代理「眼鏡」至「橘郡」社區前，販賣予丙○○，且於將愷他命交付丙○○後，向丙○○收取購毒款1500
    元，再轉交「眼鏡」。
十二、嗣於97年10月17日8 時20分，基隆市調查站調查員持本院法
    官核發之搜索票，搜索「北極星汽車旅館」102 號房，甲○○、乙○○均在房間內，扣得甲○○所有之手機2 支、乙○○所有之手機2支及屬渠2人所有供施用第二級毒品甲基安非
    他命所用之吸食器2支、使用過之分裝袋1袋、分裝袋3 袋、
    小湯匙5支、裝毒品用之香菸盒2個，暨屬渠2 人所有供施用
    第一級毒品海洛因所用之磨粉器1個與第一級毒品海洛因4包
    （合計淨重1.33公克）。而庚○○於調查員持本院法官核發
    之搜索票，於97年10月17日上午，前往基隆市○○路195之2
    號14樓搜索時逃逸，經循線追查後，調查員於同日16時許，
    持檢察官所核發之拘票，在基隆市○○○街8巷4號17樓拘獲
    庚○○，並逕行搜索該房屋，發現尚有游証珽、蘇志成、李
    樂昇、龔儒堅、呂學維、沈雅萍等6 人在屋內，扣得庚○○
    個人所有之愷他命1包（淨重1.82公克）、警棍1支，及游証
    珽所有之第一級毒品海洛因8包（合計淨重72.26公克）、第
    二級毒品甲基安非他命4包（合計淨重137.39 公克），販賣
    毒品所用之夾鏈分裝袋1包，吸毒用吸管1袋、盤子1 個、噴
    燈瓦斯罐3個、吸食毒品器具1袋，不明用途之開山刀1 把、
    記事本1冊、第四級毒品先驅原料麻黃鹼（34.39公克）等物
    。
、案經法務部調查局基隆市調查站移送臺灣基隆地方法院檢察
    署檢察官偵查終結提起公訴。
    理  由
壹、證據能力部分：
一、按被告以外之人於審判外之言詞或書面陳述，除法律有規定
    者外，不得作為證據；被告以外之人於偵查中向檢察官所為
    之陳述，除顯有不可信之情況者外，得為證據；被告以外之
    人於檢察事務官、司法警察官或司法警察調查中所為之陳述
    ，與審判中不符時，其先前之陳述具有較可信之特別情況，
    且為證明犯罪事實存否所必要者，得為證據；被告以外之人
    於審判外之陳述，雖不符前四條之規定，而經當事人於審判
    程序同意作為證據，法院審酌該言詞陳述或書面陳述作成時
    之情況，認為適當者，亦得為證據。當事人、代理人或辯護
    人於法院調查證據時，知有第159條第1項不得為證據之情形
    ，而未於言詞辯論終結前聲明異議者，視為有前項之同意。
    刑事訴訟法第159條第1項、第159條之1第2 項、第159條之2
    、第159條之5分別定有明文。而所謂「顯有不可信性」、「
    特別可信性」、「適當性」，係指陳述是否出於供述者之真
    意、有無違法取供情事之信用性而言，故應就偵查或調查筆
    錄製作之原因、過程及其功能等項加以綜合觀察，據以判斷
    該傳聞證據是否「非顯不可信」或「有特別可信之情況」，
    倘可據以認定其任意性暨信用性俱無疑慮者，即可例外賦予
    「證據能力」，俾其成為法院審判時之適格證據資料；換言
    之，「證據能力」所強調者，實乃其作為認定被告犯罪證據
    之資格，此與其內容究否足以證明被告犯罪之「證明力」，
    尚有層次上之差別，不容混為一談。
二、經查，本件判決所引證人陳玉慧、呂淑芬、甲○○（以證人
    身分具結作證）於偵查中向檢察官所為之陳述，均經依法具
    結，擔保渠等證言之真實性，此外，本案復未見檢察官在偵
    查中有何違法取供情事，是上開陳述內容之任意性與信用性
    ，自已足供擔保，應認上開陳述「非顯不可信」，依刑事訴
    訟法第159條之1第2 項規定，自應例外賦予其證據適格之地
    位，而認其具有證據能力。
三、證人己○○於97年10月22日警詢中之證言，檢察官、被告庚○○及辯護人於法院調查證據時，未於言詞辯論終結前聲明
    異議，且據辯護人引用在答辯狀內；而證人庚○○於97年12
    月10日檢察事務官詢問時之證言，檢察官、被告丁○○及辯
    護人於法院調查證據時，未於言詞辯論終結前聲明異議，依
    刑事訴訟法第159條之5規定，自應例外賦予其證據適格之地
    位，而認其具有證據能力。
四、基隆市警察局97年12月5日基警刑大0970074016 號函送之員
    警丁○○以警政連線系統查詢資料紀錄表、「北極星汽車旅
    館旅客登記資料」、搜索扣押筆錄、扣押物品目錄表、監聽
    譯文、法務部調查局毒品鑑定書等證據，檢察官、被告及辯
    護人於審判中均同意作為證據，且查無顯不可信之情況，合
    於刑事訴訟法第159條之4之規定，依法均得為證據。扣案之
    第一級毒品海洛因4包（合計淨重1.33公克）、吸食器2支、
    使用過之分裝袋1袋、分裝袋3袋、小湯匙5 支、裝毒品用之
    香菸盒2個、磨粉器1個（以上在「北極星汽車旅館」102 號
    房扣得）、愷他命1包（淨重1.82 公克）、第一級毒品海洛
    因8包（合計淨重72.26 公克）、第二級毒品甲基安非他命4
    包（合計淨重137.39公克）、夾鏈分裝袋1包、吸管1袋、盤
    子1個、噴燈瓦斯罐3個、吸食毒品器具1袋、警棍1支、開山
    刀1把、第四級毒品先驅原料麻黃鹼（34.39公克）、記事本
    1冊（以上在樂利三街8巷4 號17樓扣得），係員警依法搜索
    後查扣之物，自得為證據。
貳、事實認定部分：
一、被告甲○○、乙○○施用甲基安非他命、海洛因部分：
    此部分之事實，業據被告甲○○、乙○○於審理中自白不諱
    ，且渠2 人之尿液經送鑑定結果，均呈施用第一級毒品海洛
    因代謝後之嗎啡陽性反應，與施用第二級毒品甲基安非他命
    代謝後之甲基安非他命陽性反應等情，亦有法務部調查局鑑
    定書附卷可稽（97偵5031號163-165頁）。本案並有渠2人所
    有供施用毒品所用之第一級毒品海洛因4 包（合計淨重1.33
    公克）、磨粉器1個、吸食器2支、使用過之分裝袋1 袋、分
    裝袋3袋、小湯匙5支及裝毒品用之香菸盒2 個扣案可佐，且
    有第一級毒品海洛因之法務部調查局鑑定報告書存卷可參（
    97偵4421號四卷118 頁）。綜上，足認被告甲○○、乙○○
    之自白與事實相符，可以採信。被告2 人此部分之犯行洵堪
    認定。核此被告2 人所為，均係犯毒品危害防制條例第10條
    第1項之施用第一級毒品罪與同條第2項之施用第二級毒品罪
    。渠等非法持有第一級毒品海洛因、第二級毒品甲基安非他
    命之低度行為，應分別為非法施用海洛因、甲基安非他命之
    高度行為所吸收，均不另論處。此被告2 人就其各別所犯上
    開2罪間，犯意各別，罪名互異，應分論併罰。
二、被告庚○○施用甲基安非他命、海洛因部分：
    此部分之事實，業據被告庚○○於審理中自白不諱，且渠之
    尿液經送鑑定結果，呈施用第一級毒品海洛因代謝後之嗎啡
    陽性反應，與施用第二級毒品甲基安非他命代謝後之甲基安
    非他命陽性反應等情，亦有法務部調查局鑑定書附卷可稽（
    97 偵5031號163-165頁）。綜上，足認被告庚○○之自白與
    事實相符，可以採信。被告庚○○此部分之犯行洵堪認定。
    核被告庚○○所為，係犯毒品危害防制條例第10條第1 項之
    施用第一級毒品罪與同條第2 項之施用第二級毒品罪。渠非
    法持有第一級毒品海洛因、第二級毒品甲基安非他命之低度
    行為，應分別為非法施用海洛因、甲基安非他命之高度行為
    所吸收，均不另論處。被告庚○○就其所犯上開2 罪間，犯
    意各別，罪名互異，應分論併罰。
三、被告甲○○、乙○○受丁○○所託調取並轉讓愷他命予丁○○，被告丁○○轉讓給「小鬼」部分：
    此部分之事實，業據被告丁○○、甲○○、乙○○於審理中
    自白不諱，互核相符，並有97年1 月27日14時01分55秒，至
    同日18時13分44秒，丁○○以0000000000號行動電話，與甲○○使用之0000000000號行動電話通話之監聽譯文附卷可稽
    （附在本院98年3 月11日審判筆錄之後），足認渠等之自白
    與事實相符，可以採信。被告3 人此部分之犯行洵堪認定。
    查甲基安非他命為第二級毒品，並經行政院衛生署於75 年7
    月11日以衛署藥字第597627號重申公告禁止使用在案，迄未
    變更，仍應認屬藥事法第22條第1項第1款所列之禁藥。再藥
    事法所規範者，係藥事之管理；所稱藥事，並非僅止於藥物
    （指藥品及醫療器材），尚包括藥商、藥局及其有關之事項
    ，此觀該法第1條、第4條之規定自明。而毒品未必係經公告
    之禁藥，禁藥亦未必為毒品，故毒品危害防制條例與藥事法
    二者，並無必然之特別法與普通法關係。是除轉讓之甲基安
    非他命，其數量達行政院依毒品危害防制條例第8條第6項規
    定所訂定之標準，經依法加重該條第2 項之法定刑後，較藥
    事法第83條第1項之法定刑為重之情形外，因藥事法第83 條
    第1項係於93年4月21日修正公布，同年月23日施行，為毒品
    危害防制條例第8條第2項之後法，且為重法，自應優先適用
    藥事法處斷。故被告甲○○與乙○○共同轉讓甲基安非他命
    1公克給丁○○、被告丁○○轉讓甲基安非他命1公克給「小
    鬼」，因均未達公告應依毒品危害防制條例第8條第6項加重
    其刑之淨重10公克之數量，則此3 名被告所為，均係犯藥事
    法第83條第1 項之轉讓禁藥罪。起訴書此部分所引應適用之
    法條記載為毒品危害防制條例第8條第2項，容有未合，自應
    依刑事訴訟法第300 條之規定，在起訴事實範圍內，變更應
    適用之法條。又被告3 人轉讓過程中持有毒品之行為，應為
    轉讓之行為所吸收，不另論罪。被告甲○○與乙○○彼此間
    有犯意之聯絡及行為之分擔，應依共同正犯論處。
四、被告丁○○無償轉讓第一級毒品海洛因給陳玉慧、呂淑芬部
    分：
    此部分共4 次轉讓第一級毒品海洛因之事實，業據被告丁○○於審理中自白不諱，並經證人陳玉慧、呂淑芬於偵查中結
    證屬實（97偵4421號三卷73-75 頁偵訊筆錄、97偵4421號三
    卷76-78 頁偵訊筆錄），且有監聽譯文附卷可稽（陳玉慧部
    分--97偵44 21號一卷174-177頁，97偵4421號三卷43、49、
    64頁）（呂淑芬部分--97偵4421號一卷179-181頁，97偵442
    1號三卷23-26頁），足認被告丁○○之自白與事實相符，可
    以採信。被告丁○○此部分犯行洵堪認定。核被告丁○○所
    為，係犯4 次毒品危害防制條例第8條第1項之轉讓第一級毒
    品罪。渠轉讓過程中持有毒品之行為，應為轉讓之行為所吸
    收，不另論罪。被告所犯上開4 罪間，犯意各別，行為互異
    ，應分論併罰。
五、被告丁○○利用職務上之權力及機會，共6 次將應保密之他
    人個人刑事、戶政資料，洩漏予甲○○等人部分：
    此部分之事實，業據被告丁○○於審理中自白不諱，並經證
    人甲○○於偵查中結證屬實（97偵4421號一卷91-94 頁偵訊
    筆錄），且有基隆市警察局97年12月5日基警刑大097007401
    6 號函送之員警丁○○以警政連線系統查詢資料紀錄表附卷
    可稽（97偵4421號四卷136-151 頁），更有監聽譯文存卷可
    考（97偵4421號一卷17-18頁、144-150頁，97偵4421號四卷
    60-62 頁），足認被告丁○○之自白與事實相符，可以採信
    。被告丁○○此部分之犯行洵堪認定。核被告丁○○所為，
    係犯6次刑法第132條之公務員洩漏關於中華民國國防以外應
    秘密之消息罪。被告所犯上開6 罪間，犯意各別，行為互異
    ，應分論併罰。
六、被告丁○○於97年8 月10日包庇甲○○、乙○○施用毒品部
    分：
    此部分之事實，業據被告丁○○於審理中自白不諱，並經證
    人甲○○於偵查中結證屬實（97偵4421號一卷93-94 頁偵訊
    筆錄），且有監聽譯文在卷可參（97偵4421號一卷22-23 頁
    ），足認被告丁○○之自白與事實相符，可以採信，其犯行
    洵堪認定。核被告丁○○所為，係犯毒品危害防制條例第15
    條第2 項之公務員明知他人犯毒品危害防制條例第10條之罪
    而予以庇護罪及刑法第132 條之公務員洩漏關於中華民國國
    防以外應秘密之消息罪。被告所犯上開2 罪間，係一行為觸
    犯數罪名，屬想像競合犯，應從一重之毒品危害防制條例第
    15條第2 項之罪處斷。
七、被告丁○○隱避通緝犯甲○○部分：
    此部分之事實，業據被告丁○○於審理中自白不諱，並經證
    人甲○○於偵查中結證屬實（97偵4421號一卷90-94 頁偵訊
    筆錄），且有「北極星汽車旅館旅客登記資料」附卷可稽（
    97偵4421號二卷75-141頁），更有監聽譯文在卷可憑（97偵
    4421號一卷16-25頁、161-164頁），足認被告丁○○之自白
    與事實相符，可以採信，此部分之犯行洵堪認定。核被告丁○○所為係犯刑法第164條第1項之使犯人隱避罪。又刑法第
    164條第1 項之使犯人隱避罪，係因行為人之「隱避」行為，
    致妨害國家偵查、審判權之行使而設之處罰規定，則行為人
    自開始使犯人隱避至停止使之隱避間之持續隱避行為，均使
    國家偵查、審判程序無從進行，國家偵查、審判之司法權顯
    然始終遭受侵害，足見使犯人隱避罪應屬繼續犯，從而被告
    丁○○自97年10月6 日起至同月16日止之隱避行為，應僅成
    立刑法第164條第1項之1罪。
八、被告乙○○隱避通緝犯甲○○部分：
    此部分之事實，業據被告乙○○於審理中自白不諱，並經證
    人甲○○於偵查中結證屬實（97偵4421號一卷90-94 頁偵訊
    筆錄），足認被告乙○○之自白與事實相符，可以採信，此
    部分之犯行洵堪認定。核被告乙○○所為係犯刑法第164 條
    第1項之使犯人隱避罪。又被告乙○○自97年9月30日知悉甲○○遭通緝後，至97年10月16日止之隱避行為，依上開說明
    ，亦僅成立刑法第164條第1項之1罪。
九、被告丁○○基於幫助販賣第三級毒品愷他命之犯意，從事販
    賣構成要件之行為，販賣50公克之第三級毒品愷他命予庚○○部分：
  (一)查此部分之犯罪事實，有丁○○於97年9月2日21點48分06秒
    、同日22時17分20秒、同日22時25分35秒，以0000000000號
    行動電話，打給斯時使用0000000000行動電話之庚○○、游
    証珽之監聽譯文附卷可證（附在本院98年3 月11日審判筆錄
    後），查該等監聽譯文內容如下：
    （Ａ係丁○○、Ｂ係庚○○、Ｃ係游証珽）
    【97年9月2日21點48分06秒】
    Ａ：是。
    Ｂ：喂。
    Ａ：嗯。
    Ｂ：就是跟剛才你拿給我那個不同。
    Ａ：不可能啦，我真的、講真的，不可能啦，因為他不懂啊
        ，我跟你講真的啊。
    Ｂ：因為、不同啊，因為、真的啊，因為它這個比較細，你
        拿給我那個比較粗。
    Ａ：問題是他不懂，他怎麼去用？而且他沒有時間弄，現在
        老伙仔的意思是怎麼樣？
    Ｂ：沒有啊，就跟你說不同啊。
    Ａ：因為這個人你也認識，你懂不懂？
    Ｂ：我也認識？
    Ａ：對啊，他都認識你了，所以他絕對不可能的啦，他不可
        能去做這種，因為他也不懂這，他那有可能去動這個，
        你聽懂嗎？他的人，其實我們真的可以相信，我沒有騙
        你啦，因為我沒有經過他同意，我不好意思講他是誰呀
        。
    Ｂ：是喔？
    Ａ：嗯，這個人你絕對可以相信的，他跟你也很好。
    Ｂ：耶？
    Ａ：不用懷疑，因為2、3年前的事情，慢慢想。哈…。以後
        有機會介紹你們認識，因為他剛剛出來，他不想讓人家
        知道。他今天出來第1 個打電話給我，我講一句實在話
        啦，感覺很窩心啦，所以我才肯幫他這個忙啊，不然、
        幹你娘，出來人沒找我，我也不會怎樣啊，他出監獄第
        1 個打電話給我，我去載他的啦，我真的去基隆監獄載
        他的，我沒騙你，對啊。所以這個人我絕對百分之百相
        信他，我跟他的交情比跟你的交情還要久。
    Ｂ：好啦。
    Ａ：所以我是覺得，如果不行，拿去，你跟我講，我跟他講
        白的，我只能跟你講說，這絕對不可能，他不可能做這
        種事。因為他們那個時代根本沒有這個東西，他怎麼去
        動，而且他今天才出來，你懂我意思嗎？
    Ｂ：嗯。
    Ａ：如果老伙仔有意見，沒關係啦，看要怎樣跟我講，我打
        電話跟他講，叫他想辦法。
    【97年9月2日22點17分20秒】
    Ａ：講。
    Ｂ：喂。
    Ａ：喂，怎麼樣？
    Ｂ：老哥要跟你講話。
    Ａ：好。
    Ｃ：喂。
    Ａ：誰？
    Ｃ：阿兄，我老伙仔。
    Ａ：你說，來、沒關係。
    Ｃ：阿兄，這個、泡麵拿回來的這個，跟你剛才拿回來的那
        個，完全不同的東西。
    Ａ：沒關係，我剛才有打電話跟他說，因為我也講白的給你
        聽啦，因為他不懂這個，你懂不懂？然後他說他也沒有
        動，他就是直接挖，他分了6、7包叫人家拿出去、四處
        給人家試，然後看、因為之前有一個人，他拿了3、4個
        去，啊剩下就是那些，他家裏面還有6、7克，就這個樣
        子而已，啊我也不曉得，他說他也沒有辦法去確定說，
        因為他事實上他就是不懂老Ｋ這種東西，他進去關的時
        候市面上根本就沒有老Ｋ，他不曉得這是什麼東西，我
        剛剛也講給泡麵聽，如果、他說真的不行的話，沒關係
        ，不然要看怎麼樣，你們跟我講，如果你要退給他，我
        趕快打給他講。
    Ｃ：這個、我剛才回來在分，他們給人家、這個有給人家洗
        東西啦，味道就完全沒有老Ｋ的味道。
    Ａ：現在怎麼樣？要退給他嗎？
    Ｃ：看可不可以退給他們？
    Ａ：我先聯絡他，好不好？
    Ｃ：好，可能要、拍謝喔。
    Ａ：沒關係。
    【97年9月2日22點25分35秒】
    Ａ：喂，泡麵，你叫老伙仔聽一下，好不好？
    Ｂ：好。
    Ｃ：喂。
    Ａ：老伙仔喔？
    Ｃ：是。
    Ａ：你下來一下，我在社區門口。
    Ｃ：我人在外面。
    Ａ：什麼？
    Ｃ：我人在外面。
    Ａ：你人在外面，你人在那裏？
    Ｃ：在戲骨啊。
    Ａ：哭夭。
    Ｃ：還是我叫泡麵拿過去？
    Ａ：我要跟你說話。
    Ｃ：還是我趕回去好了。
    Ａ：你人在那裏？我過去。
    Ｃ：我在光華國宅這裏。
    Ａ：嗯，光華國宅喔，光華國宅…。
    Ｃ：謝家檳榔。
    Ａ：什麼？
    Ｃ：謝家檳榔。
    Ａ：謝家喔？
    Ｃ：嗯。
    Ａ：我5分鐘到，你在門口等我一下。
    Ｃ：好。
  (二)上開監聽譯文，業經本院於98年3 月11日審理時，當庭播放
    監聽錄音，逐字逐句讓被告丁○○與庚○○核對，確為渠等
    交談之內容無誤等情，有該次審判筆錄可證。從渠等上開通
    話中，明顯可知：被告丁○○於97年9月2日有朋友出監，
    該友人有愷他命可供販賣。丁○○為了幫助該友人，拿該
    友人之愷他命給庚○○試用。丁○○有載庚○○向該友人
    買愷他命。庚○○買回之愷他命與丁○○原先給其施用者
    不同。因為兩者不同，所以庚○○與游証珽才用電話向丁○○反應此事。
  (三)庚○○於97年12月10日應檢察事務官詢問時證稱：「一開始
    是當天晚上，幾點忘了，丁○○打電話給我，叫我到麥金路
    橘郡14樓住處樓下，我就下樓，他拿1 小包Ｋ他命讓我試，
    我拿回家施用後，我打電話給他，問他在那裡，他說他在警
    察局旁邊，我就去找他，我跟他說這東西是誰的，可以購買
    嗎，他回答說是他朋友的，我就說我要買，他當場打電話給
    他朋友，問他說價錢多少，他轉口告知我價錢50克12000 元
    ，我就說好，我要買50克，接著我就上樓去拿錢12000 元，
    下樓後，丁○○開他的車載我到北五堵高速公路下來中油加
    油站旁的7-11等，隔不久有1 人走過來交貨給丁○○，這時
    我離他們有100 公尺，因為丁○○不讓我知道貨是從那裡來
    的，所以我們到該7-11後，我先下車等，他又往前開約 100
    公尺。我確實看見有1 人走過來交東西給丁○○，然後丁○○走回來，我就再上車，回橘郡。我是在車上拿到貨，錢的
    部分是在我們一到7-11時，我就將錢交給丁○○，丁○○才
    拿錢與該人交易，我回家後，約晚上9 時50分，我與老伙仔
    一起施用這批Ｋ他命，發現跟一開始試用的樣本不同，我就
    打丁○○0000000000的電話，問他貨不同，內容就如同譯文
    ，後來因我對於Ｋ他命的品質、成分比較不熟，我也比較不
    會講，就拿我的手機撥電話給丁○○，請老伙仔跟他講，內
    容就如同譯文，事後丁○○說要打電話給對方，問這批Ｋ他
    命品質不同的事情，丁○○又打電話給我，說他朋友去台北
    了，等他回來再說，過1、2天我打電話給丁○○，說他朋友
    要退錢3000元，我只好接受退款3000元。」、「因為我跟丁○○說我只有施用Ｋ他命，且前1、2日我在橘郡社區樓下遇
    到他時，我跟他說全基隆這時都找不到Ｋ他命這件事，結果
    隔1、2天他就打電話，叫我下來給我試用，並載我去買Ｋ他
    命，情況如我上述。」等語。（詳97偵4421號四卷第210 至
    211 頁）。依庚○○上開警詢中之證言，對照上開監聽譯文
    ，兩者完全符合，足認庚○○上開警詢中之證言，應屬實情
    。
  (四)被告丁○○對此部分之事實，於警詢中及偵查中均矢口否認
    ，於本院98年3 月25日審理中則供稱：「庚○○說要買愷他
    命，『阿瑞』是我妻舅的好友，也是毒品人口，所以我把庚○○要買愷他命的訊息告訴『阿瑞』，『阿瑞』問了後說50
    公克對方要賣12000 元，我轉告庚○○，庚○○接受，後來
    我跟『阿瑞』說，『阿瑞』就交待『眼鏡』跟我約，『眼鏡
    』打電話給我，約在汐止市○○路○段的『摩天鎮』門口交
    易。『阿瑞』有打電話給我說『眼鏡』戴黑框眼鏡，並在汐
    止『摩天鎮』的7-11門口等，叫我前去問他，12000 元是庚○○在車上拿給我，我到現場後看到那個男子，我就帶錢下
    車，問他是否『眼鏡』，他說是，我把錢交給他，他把50公
    克的愷他命交給我，之後，我交給庚○○。我沒有得到好處
    ，因為當時庚○○有報一個通緝案件給我，所以他問我可否
    幫他買到愷他命的時候，我才幫他。此次確實是我居間介紹
    ，我當初並沒有拿愷他命給庚○○試用，那是我有一次去『
    壯觀台北』，在電信箱看到愷他命，我拿給庚○○，與這次
    的事情是2件事情。庚○○在車上把12000元交給我，我看到
    『眼鏡』就下車與他交易，是我將12000 元交給『眼鏡』，
    並將『眼鏡』拿給我的愷他命交給庚○○。我是幫庚○○出
    面取貨，因為他沒有愷他命吸食，我只是幫他調貨。」等語
    。惟查：若僅是庚○○託被告丁○○尋找賣主，則不論庚○○買得之毒品品質好壞，均是庚○○與賣方彼此間之糾葛
    ，身為毒品人口之庚○○，豈敢一直以電話和時任警察之被
    告丁○○反應，更進而要求退貨之理。庚○○所以膽敢如此
    ，顯然是因為當時被告丁○○，是站在其友人即賣方的立場
    之故。若被告丁○○載庚○○去購毒之前，沒有拿賣方提
    供之試用品給庚○○施用，庚○○豈會以「就是跟剛才你拿
    給我那個不同」的理由，向被告丁○○主張品質有問題。
    若被告丁○○僅是單純為庚○○找個賣主，則在庚○○質疑
    毒品品質時，丁○○大可表明僅是代其找賣主，毒品品質與
    其無關即可，何必要在電話中向庚○○稱「…因為他剛剛出
    來，他不想讓人家知道。他今天出來第1 個打電話給我，我
    講1 句實在話啦，感覺很窩心啦，『所以我才肯幫他這個忙
    啊』…」，明確表示賣方確實是渠信得過的朋友，渠是幫該
    朋友的忙，替朋友找買主等話語。綜上所述，足認被告丁○○事後所辯，悖於事理，要屬卸責之詞，不足採信。
  (五)同案被告庚○○就此部分，於本院98年3 月11日審理中，經
    分離調查證據程序，轉換為證人身分後，就被告丁○○此部
    分之犯罪情節作證時，結證稱：「因為那陣子買不到愷他命
    ，所以我找丁○○問他有沒有辦法幫我調到，他打電話問他
    朋友，後來他跟我說有辦法調到愷他命，所以丁○○才開車
    載我去北五堵買愷他命。我是在去買愷他命之當晚跟他說我
    需要愷他命，就是在97年9月2日晚上出發去北五堵前10分鐘
    左右，我跟丁○○說我要買愷他命，他打電話跟他朋友，談
    妥12000 元50公克後，我就上去樓上拿錢，並跟他一起去。
    丁○○開車載我到北五堵交流道那邊一家7-11，跟一個矮矮
    胖胖，戴眼鏡，約40歲之男子買，時間是97年9月2 日晚上9
    點48分的1 個小時前。我們車子直接開到那邊，丁○○就說
    人在那裡，就開到他旁邊，那個人探頭進來看，看到丁○○
    ，我就把12000 元拿給他，他就拿愷他命給我。對方那個人
    是探頭進來，頭探到丁○○車子裡面，然後我就把錢算給他
    。在這一次去北五堵買愷他命之前，丁○○曾經拿愷他命給
    我用過，就是我跟他說沒有愷他命的時候，他有拿愷他命給
    我用，是去北五堵拿愷他命之前的同一天較早一點的時候，
    丁○○有拿一點愷他命給我用過，但他沒有說愷他命哪來的
    。我於97年9月2日21時48分06秒和丁○○通話，電話中我跟
    丁○○說『就是跟剛才你拿給我那個不同』，是跟他說剛才
    我們拿回來那些，跟他那一次給我用的那個愷他命不同，因
    為這次去北五堵買愷他命回來之前，他同一天拿愷他命給我
    用過，所以我才會在通聯裡面講說『這一次買回來的跟之前
    你拿給我用的不一樣』，因為丁○○之前拿的比較粗，後來
    買回來的比較細。」等語。依庚○○之證言，可知渠與被告
    丁○○於97年9月2日21時48分前約1 小時，搭被告丁○○之
    自用小客車，至中山高速公路北五堵交流道附近之7-11商店
    前買愷他命，且在出發之前，同日稍早，被告丁○○確實有
    提供愷他命給庚○○施用，庚○○即係據此一稍早施用之毒
    品，和之後購買之毒品比較，而向被告丁○○主張品質不佳
    ，益徵被告丁○○確有提供愷他命讓庚○○試用之情事。被
    告丁○○有幫助友人販賣愷他命之行為，洵堪認定。至於庚○○此時雖亦證稱渠與被告丁○○均沒有下車，係丁○○將
    車開往賣主旁，賣主將頭伸進車窗內，渠在副駕駛座算錢給
    賣主，賣主將愷他命交給渠，之後丁○○即駕車載渠回基隆
    等語。但查，依上開監聽譯文之記載，被告丁○○對庚○○
    稱「因為這個人（指賣主）你也認識，你懂不懂？」，庚○○回稱「我也認識？」，被告丁○○稱「對啊，他都認識你
    了，所以他絕對不可能的啦，他不可能去做這種，因為他也
    不懂這，他那有可能去動這個，你聽懂嗎？他的人，其實我
    們真的可以相信，我沒有騙你啦，因為我沒有經過他同意，
    我不好意思講他是誰呀」等語。顯然庚○○在購買愷他命時
    ，根本沒有和賣主見到面，所以被告丁○○與庚○○才會有
    上開對話；反之，若依庚○○所言，渠沒有下車，是對方賣
    主探頭進車內跟渠交易，則渠明顯可以看見對方長相，丁○○當無必要對庚○○稱「這個人你也認識」、「因為我沒有
    經過他同意，我不好意思講他是誰呀」等語。自此更見庚○○於97年12月10日應檢察事務官詢問時證稱：「…因為丁○○不讓我知道貨是從那裡來的，所以我們到該7-11後，我先
    下車等，他又往前開約100公尺。我確實看見有1人走過來交
    東西給丁○○，然後丁○○走回來，我就再上車，回橘郡。
    我是在車上拿到貨，錢的部分是在我們一到7-11時，我就將
    錢交給丁○○，丁○○才拿錢與該人交易…」等語，確屬實
    情。綜上，被告丁○○確實有叫庚○○先行下車，由其自己
    駕車到前方約100公尺處，將庚○○之12000元購毒款交付賣
    主，並自賣主處取得50公克之愷他命返回，於接載庚○○後
    ，將愷他命交付庚○○，完成幫助渠友人販賣第三級毒品愷
    他命之行為。
  (六)被告丁○○雖係出於幫助之犯意，但從事者係販賣毒品之構
    成要件行為，即毒品愷他命與價金12000 元之收取、交付，
    是被告丁○○所為，應與其友人同負共同正犯責任。核被告
    丁○○所為，係犯毒品危害防制條例第4條第3項之販賣第三
    級毒品罪。被告丁○○與其友人彼此間有犯意之聯絡及行為
    之分擔，應依共同正犯論處。或謂被告丁○○之友人販賣之
    愷他命毒品，究竟原係以何種價格取得，有無因此牟得利益
    ？惟查，販賣毒品之所謂販賣行為，係行為人基於營利之目
    的，而販入或賣出毒品而言，販賣毒品者，其主觀上有營利
    之意圖，且客觀上有販賣之行為即足構成，至於實際上是否
    已經獲利則非所問，即於有償交付他人之初，係基於營利之
    意思，並著手實施，而因故無法高於購入之原價出售，最後
    不得不以原價或低於原價交付他人時，仍屬販賣行為。是故
    ，被告丁○○之友人主觀上既有營利之意圖，且客觀上亦經
    由被告丁○○而有販賣之行為，即足構成販賣罪，其有無因
    此牟得利益，均非所問，併敘明之。
十、被告庚○○與游証珽、蘇志成共同販賣第一級毒品海洛因及
    第二級毒品甲基安非他命部分：
  (一)查游証珽綽號「老伙仔」，係販賣第一級毒品海洛因、第二
    級毒品甲基安非他命之藥頭，渠販賣對象包括乙○○、甲○○、己○○等人，且被告庚○○、蘇志成均為其手下小弟，
    受其指示從事販毒犯行等情，有下列證據可資證明：
    1.被告庚○○於97年10月18日偵查中供稱：「被調查局查扣
      的第二級毒品安非他命含袋重約300 多公克，海洛因重80
      幾公克，Ｋ他命重量我忘了，安非他命跟海洛因是游証珽
      （原訛稱『小熊』）寄放在我這邊的。游証珽本來寄放更
      多，他有打電話給我，說某個小朋友會過去我這邊把東西
      拿走，小朋友後來來拿Ｎ次了，該小朋友是蘇志成（原訛
      稱『志明』，但於審理中已供稱其實是綽號『志成』的蘇
      志成，根本沒有『志明』其人，『志明』係渠杜撰的）。
      」、「我幫游証珽保管毒品，是因為他把毒品放在我這裡
      ，我沒有錢的時候，他會拿安非他命給我吸食。」
    2.被告庚○○於97年10月28日警詢中供稱：「游証珽與我曾
      同住在基隆市○○路195之2號14樓，後來於97年10月3 日
      遭基隆市警察局安樂分駐所警員去臨檢，我們認為該地方
      不安全，所以游証珽才搬到基隆市○○○街8巷4號17樓，
      我還是居住在麥金路195之2號14樓。『41』、『81』都是
      安非他命的單位，因為當時游証珽的毒品都寄放在麥金路
      195之2號14樓，所以他會打打電話請我幫忙裝袋，游証珽
      再請蘇志成（之前訛稱『志明』）到前述地址拿毒品，後
      續他們怎麼交易，我就不清楚了。查扣之物品中，我使用
      其中較小的夾鏈袋分裝毒品。綽號『小雄』者年約30、40
      歲，他要向游証珽購買安非他命，我只是幫忙將毒品裝袋
      而已，後續送貨都是游証珽自行處理，『小雄』向游証珽
      都是買安非他命，我印象中大約2 次，每次都是買『41』
      約8.5公克，金額約25000元。我不知道游証珽的毒品來源
      為何，實際毒品交易都是游証珽與對方談妥，所以我不清
      楚游証珽獲利多少。我與游証珽認識約10餘年，我們只是
      朋友關係，我們是在基隆廟口經友人介紹認識，後來我因
      為與家人吵架沒有地方住，就與游証珽同住基隆市○○路
      195之2號14樓，因為我沒有工作，大部分時間都待在家裡
      ，所以游証珽才會將毒品寄放在我這邊。調查員於搜索基
      隆市○○○街8巷4號17樓時，在場者有綽號『老伙仔』的
      游証珽、綽號『志成』的蘇志成、綽號『阿儒』的龔儒堅
      、綽號『雞兄』、『學偉』及游証珽之女友等人。我沒有
      與游証珽共同販售毒品，都是游証珽與毒品買家談妥後，
      才打電話給我，或是游証珽叫毒品買家直接打給我，我因
      為大部分時間都在住處，純粹只是幫忙游証珽分裝毒品而
      已，我沒有因此獲得利益，但游証珽偶而都會給我一些Ｋ
      他命吸食，次數約2至3次，每次數量約1克。」。
    3.被告庚○○於97年12月10日檢察事務官詢問時供稱：「基
      隆市○○○街8巷4號17樓查獲之毒品，都是游証珽去跟『
      雞兄』、『吉兄』的人拿的，然後拿回來交給小弟販售，
      小弟有『志成』、『志平』、『阿財』、『阿海』，據我
      所知只有這些。『志成』就是蘇志成、『志平』是黃志平
      、『阿海』是乙○○。蘇志成的角色就是游証珽打電話回
      來，叫蘇志成拿毒品出去給要買的人，算是幫游証珽送貨
      。黃志平的角色是向游証珽買毒品，然後再拿出去賣的小
      藥頭。『阿財』和乙○○都跟黃志平一樣，向游証珽買毒
      品再去賣。因為我沒有地方住，就去找以前就認識的游証
      珽，他收留我住在他那邊，所以我才會當他小弟，有時候
      他回來太晚，會叫我幫他分裝安非他命後，由蘇志成來帶
      走。」
    4.被告庚○○於97年12月10偵查中供稱：「我只有幫游証珽
      包裝安非他命，他將東西拿回來之後，他放在他房間內，
      我寄住在他那裡，他有時會打電話回來，要我幫他包裝，
      再由蘇志成拿出去，游証珽有賣海洛因，海洛因及安非他
      命放在一起，海洛因是放在17樓，我沒有幫他包裝，因為
      我住在『橘郡』14樓。之前游証珽打電話給我，說己○○
      要安非他命，叫我去他房間拿出來，再叫蘇志成拿到土地
      公廟給己○○，所以己○○打電話過來時，我就告訴己○○已經叫小弟拿去了。」
    5.證人己○○於97年10月22日警詢中供稱：「97年7 月間我
      向游証珽調取安非他命毒品，我告訴他我的毒品需求數量
      為『41』（約8.5公克），金額接近2萬元，他叫我20分鐘
      後到基隆長庚醫院後面的土地公廟，他會派另外的小弟將
      毒品交給我，而我現在還欠游証珽1 萬多元。就我所知，
      庚○○應該是游証珽的小弟，他們2人都住在一起。」
    6.同案被告乙○○於97年10月30日警詢中供稱：「我只知道
      『泡麵』庚○○與『老伙仔』游証珽是一夥的，但他們的
      關係如何，我不清楚，我從96年出獄後就常在基隆市各地
      遇到『泡麵』庚○○與『老伙仔』游証珽在一起，尤其是
      在基隆市仁愛區文安里之古地名大華地區，他們在一起至
      少也有一年多了。就我知道『泡麵』庚○○與『老伙仔』
      游証珽是一夥的，他們一起住在基隆市安樂區橘郡社區裡
      面，『老伙仔』游証珽有在對外販售安非他命及海洛因，
      我都是和『老伙仔』游証珽接洽購毒吸食的，不瞭解『泡
      麵』庚○○和『老伙仔』游証珽販賣毒品的合作關係。」
    7.同案被告甲○○於本院98年3 月18日審理中經分離調查證
      據程序以證人身分就被告庚○○部分結證稱：「綽號『老
      伙仔』的游証珽於97年10月15、16日的時候，有打電話來
      問要不要毒品，是我接的電話，我跟他說要買5 千塊的海
      洛因，海洛因後來有交到我們手上，是『老伙仔』請他的
      小弟拿來的。」
    8.綜合上開供述證據，明顯可見綽號「老伙仔」的游証珽確
      實係販賣第一級毒品海洛因及第二級毒品甲基安非他命之
      藥頭，其為了藏匿大量來源不明之一、二級毒品，因而承
      租基隆市○○路195之2號14樓及樂利三街8巷4號17樓等兩
      處房屋，充藏毒地點，供被告庚○○及蘇志成居住，而被
      告庚○○、蘇志成確實係其手下小弟，渠3 人確實有組成
      販毒集團，由游証珽將來源不詳之第一級毒品海洛因及第
      二級毒品甲基安非他命，藏放在上開處所，由庚○○保管
      ，俟游証珽與買家談妥買賣交易後，指示庚○○、蘇志成
      擔任分裝毒品、送貨予買家之工作，而以此一方式，共同
      販賣第一級毒品海洛因及第二級毒品甲基安非他命等情事
      。此部分並有調查員於97年10月17日16時許，持檢察官所
      核發之拘票，在基隆市○○○街8巷4號17樓拘獲庚○○，
      並逕行搜索該房屋，扣得游証珽所有之第一級毒品海洛因
      8包（合計淨重72.26 公克）、第二級毒品甲基安非他命4
      包（合計淨重137.39公克）、販賣毒品所用之夾鏈分裝袋
      1 包等物可資佐證，當時且有游証珽、蘇志成、李樂昇、
      龔儒堅、呂學維、沈雅萍等6 人在屋內，益徵確實有本院
      所認定之上開販毒集團存在，且被告庚○○係該販毒集團
      成員之一，殆無可疑。被告庚○○既與游証珽、蘇志成基
      於共同販賣毒品之犯意聯絡，雖渠在販毒集團內分工角色
      係依游証珽指示分裝毒品，仍無解於正犯責任。換言之，
      就集團內共犯之所有販毒行為，均應同負正犯罪責。
  (二)己○○於97年7月31日以19000元之價格，向游証珽買8.5 公
    克之甲基安非他命，游証珽以電話指示庚○○將渠藏放之第
    二級毒品甲基安非他命，分裝出8.5 公克，交付蘇志成，再
    由庚○○打電話聯絡己○○，約在基隆長庚醫院後面土地公
    廟附近交貨。庚○○即依游証珽之指示分裝出甲基安非他命
    ，交付蘇志成，並打電話通知己○○至土地公廟附近等候，
    蘇志成攜帶甲基安非他命前往，當場交付予己○○，然因己○○僅有8000元，故蘇志成僅收得販毒款8000元等事實，有
    下列證據可證：
    1.證人己○○於97年10月22日警詢中證稱：「97年7 月間我
      向游証珽調取安非他命毒品，我告訴他我的毒品需求數量
      為『41』（約8.5公克），金額接近2萬元，他叫我20分鐘
      後到基隆長庚醫院後面的土地公廟，他會派另外的小弟將
      毒品交給我，而我現在還欠游証珽1萬多元。」
    2.證人己○○於97年10月22日在臺灣基隆地方法院檢察署臨
      時偵查庭所為的證言，因選任辯護人主張己○○當時被上
      手銬，身體自由受拘束，故己○○當時之證言應無證據能
      力，此點，本院於98年3 月18日審理時，曾當庭勘驗偵訊
      光碟，發現確有此一情事，因此本院不採此份偵查筆錄為
      證據。然，本院於當庭勘驗後，曾就該筆錄內所載之問答
      「（他賣你多少？）19000元，接近2萬元，我不記得確定
      價格」、「（當天誰拿安非他命給你？錢如何給？）一個
      年輕少年，拿安非他命給我，我拿不到1萬元給他，約8、
      9000元，剩下先欠著，後來丁○○才打電話問我說，是否
      有欠人家錢。」質之證人己○○，證人己○○即於本院98
      年3 月18日審理中證稱：「當時我跟『老伙仔』談妥，要
      用19000元買8克半的安非他命，後來庚○○打電話給我，
      跟我說叫我去長庚後面土地公廟拿安非他命，是他跟我講
      說去土地公廟那邊等，後來來了一個年輕的小弟。」
    3.被告庚○○於97年12月10偵查中供稱：「…之前游証珽打
      電話給我，說己○○要安非他命，叫我去他房間拿出來，
      再叫蘇志成拿到土地公廟給己○○，所以己○○打電話過
      來時，我就告訴己○○已經叫小弟拿去了。」。復於98年
      3 月18日審理中供稱：「（對己○○講的話有什麼意見？
      ）他講的話，說我打電話給他這樣子。（對，講的屬實吧
      ？）屬實。」
    4.對照證人己○○於97年10月22日警詢中之證言、98年3 月
      18日於審理中之證言，及被告庚○○上開自白，可知確有
      證人己○○於97年7月31日以19000元之價格，向游証珽買
      8.5 公克之甲基安非他命，游証珽即以電話指示被告庚○○先將渠藏放之第二級毒品甲基安非他命，分裝出8.5 公
      克，交付蘇志成，再由被告庚○○打電話聯絡己○○，約
      在基隆長庚醫院後面土地公廟附近交貨，被告庚○○有依
      游証珽之指示分裝出甲基安非他命，交付蘇志成，並打電
      話通知己○○至土地公廟附近等候，蘇志成攜帶甲基安非
      他命前往，當場交付予己○○，然因己○○僅有 8000元，
      故蘇志成僅收得販毒款8000元等事實。被告庚○○與游証
      珽、蘇志成共同販賣第二級毒品甲基安非他命予己○○之
      犯行洵堪認定。
  (三)乙○○於97年10月17日之前2、3日，以5000元之價格向游証
    珽購買4分之1錢之海洛因，游証珽指示蘇志成帶乙○○至麥
    金路195之2號14樓，由蘇志成取出游証珽藏放該處，由被告
    庚○○保管之第一級毒品海洛因4分之1錢交付乙○○，並由
    蘇志成向乙○○收取該筆購毒款5000元之事實，有下列證據
    可證：
    1.被告庚○○於97年10月18日偵查中供稱：「乙○○是跟游
      証珽拿毒品，他跟蘇志成（當時謊稱為『志明』）過來，
      說要拿游証珽東西，是蘇志成在我家拿海洛因給乙○○，
      他錢沒有交給我，他交給蘇志成。乙○○前2、3天（97年
      10 月17日查獲前2、3 天）才到14樓拿過海洛因，是跟蘇
      志成一起來的，之前沒有去過。」
    2.同案被告乙○○就此部分，於本院98年3 月18日審理中，
      經分離調查證據程序，轉換為證人身分後，就被告庚○○
      此部分之犯罪情節作證時，結證稱：「我大部分跟『老伙
      仔』都買海洛因比較多，我大部分都買『41』的這樣子，
      4千至5千這樣子。」其於97年10月30日警詢中亦供稱：「
      我和『老伙仔』游証珽每次購買第二級毒品安非他命約 1
      公克，約3500元，或海洛因約1/4，含袋1克，約5000元，
      前述第二級毒品安非他命及海洛因，我大都是透過『紹凱
      』男子取得的，但毒品款項是我直接交給『老伙仔』游証
      珽的。」
    3.綜合上開供述，可知乙○○是向游証珽買毒品，以買第一
      級毒品海洛因比較多，海洛因係以含袋1克，價格5000 元
      購買之，第二級毒品安非他命則係以1公克，價格3500 元
      購買之。乙○○於97年10月17日之前2、3日，確實有向游
      証珽買第一級毒品海洛因5000元，蘇志成有帶乙○○到14
      樓拿取海洛因，並收取購毒款5000元等情事。
    4.檢察官就被告庚○○此部分犯行，係於起訴書中記載「復
      於97年10月上旬（指庚○○、游証珽、蘇志成之販毒集團
      ）共同在基隆市○○○街住處出售第一級毒品海洛因5000
      元及安非他命約3500元予乙○○及甲○○。」。惟查，被
      告庚○○與游証珽、蘇志成確實有共同販賣毒品之犯意聯
      絡與行為分擔，並販賣第一級毒品海洛因予乙○○之事實
      ，業如上述，然尚乏事證認定渠等有販賣第一級毒品海洛
      因予甲○○，及販賣第二級毒品安非他命予甲○○、乙○○。檢察官所以為如此認定，無非係以甲○○於98年1 月
      22日偵查中供稱：「被抓前幾天在橘郡樓下，要去跟『老
      伙仔』買海洛因及安非他命，乙○○開車載我到橘郡樓下
      ，我們在樓下，庚○○帶毒品下來，帶什麼毒品我忘了，
      之後我們就開車到北極星。我們買毒品都是跟『老伙仔』
      聯絡，『老伙仔』有時候自己送，有時候叫庚○○，有時
      候叫別人。幫『老伙仔』送毒品的年輕人除了庚○○外，
      其他的人我不知道，我本來也不知道庚○○的名字，是被
      查獲後，開庭有看到他才知道，我之前聽乙○○叫他『泡
      麵』。之前向『老伙仔』購買毒品，曾經由『泡麵』交付
      毒品及收錢，很多次，有時候是一手交錢、一手交貨，有
      時候是『老伙仔』自己來收錢。」等語；及乙○○於98年
      1 月18日在本院法官羈押訊時所稱：「我有向庚○○購入
      海洛因多次，時間是從半年前即97年4 月間開始，次數我
      忘記了，每次購入價格大約是5000元，重量約4分之1錢。
      我有向庚○○買過安非他命，時間大約是在2、3個月前，
      買的次數忘記了，每次購入1 包約2、3千元。」等語，為
      主要論據。惟查：同案被告甲○○與乙○○均於本院98
      年3 月18日經分離調查證據程序轉換為證人身分，就被告
      庚○○販毒部分作證，渠2 人均否認上開有關向庚○○購
      買毒品，或由庚○○出面交付毒品、收取購毒款等之證言
      ，甲○○稱：「是前幾次開庭，庭上有問我說『我有沒有
      賣Ｋ他命給庚○○』，我以為庚○○說我賣Ｋ給他，所以
      我才講『老伙仔』要他拿毒品來交貨。我當時會向主任檢
      察官這麼講，是誤認庚○○有誣賴我賣老Ｋ給他，所以要
      報復他才這樣講。」乙○○供稱：「我當時犯癮，只想早
      點問完出去，所以才亂說，實際上都是向『老伙仔』買毒
      品，沒有向庚○○買過，『老伙仔』都是叫一位年輕人『
      紹凱』拿毒品給我，不是庚○○。」甲○○係於97年10
      月17日為警查獲，渠於為警查獲後，經多次訊問，均未提
      及庚○○曾經與渠有所接觸，或受「老伙仔」之託拿毒品
      給渠與乙○○，渠更於97年10月30日於警詢中證稱「我不
      認識前述之綽號『泡麵』的庚○○」，則渠事後所稱「…
      『老伙仔』有時候叫庚○○幫忙送毒品…我之前聽乙○○
      叫他『泡麵』…」云云，其真實性大有可疑，甚者，庚○○確實有於97年10月18日偵查中供稱：「…我找小惠（指
      甲○○）幫我買Ｋ他命…」，則甲○○所稱：「是誤認庚○○有誣賴我賣老Ｋ給他，所以要報復他才這樣講。」並
      非無稽。乙○○於98年1 月18日在本院法官羈押訊時固
      稱「有向庚○○購入海洛因多次，時間是從半年前開始，
      次數我忘記了，也有向庚○○買過安非他命，時間大約是
      在2、3個月前，買的次數忘記了」等語，但查其在應法官
      訊問前，即97年10月17日22時30分偵查中，即被檢察官看
      出有毒癮發作情事，檢察官於筆錄中即有記載「（你現在
      毒癮發作了嗎？）是。（我說的話你聽得懂嗎？）聽得懂
      。」等語，可見乙○○稱渠接著應法官羈押訊問時，係因
      毒癮發作，只想早點問完出去，所以才亂說，確有可能。
      甚者，如依乙○○所言，渠曾多次向庚○○買第一級毒品
      海洛因及第二級毒品安非他命，則為何長期監聽庚○○所
      用電話之結果，從未監錄到乙○○與庚○○不論以明語或
      暗語所為之任何對話，益見乙○○關於上開供詞，確屬不
      實。本院調查結果，對於檢察官所指可資證明「庚○○
      等有販賣第一級毒品海洛因予甲○○及販賣第二級毒品安
      非他命予甲○○、乙○○」之相關證言，既均有重大瑕疵
      ，無法採信，復查無其他積極事證可為佐證，此部分之罪
      嫌即有未足。
  (四)按毒品本無一定之公定價格，是其各次買賣之價格當亦各有
    差異，而或隨供需雙方之資力、關係之深淺、需求之數量、
    貨源之充裕與否、販賣者對於資金之需求程度，以及政府查
    緝之態度，進而為各種不同之風險評估，而為機動性之調整
    ，是其價格標準，自非一成不變，且販賣者從各種「價差」
    或「量差」或「純度」謀取利潤方式，亦有差異，然其所圖
    利益之非法販賣行為目的，則屬相同，並無二致。因之，販
    賣利得，除經被告坦承，或其價量至臻明確，確實難以究其
    原委。然按一般民眾普遍認知之毒品非法交易，向為政府查
    禁森嚴且重罰不寬貸，衡諸常情，倘非有利可圖，絕無平白
    甘冒被重罰風險之理，從而，舉凡其有償交易，除足反證其
    確另基於某種非圖利本意之關係外，通常尚難因無法查悉其
    買進、賣出之差價，而諉無營利之意思，或阻卻販賣犯行之
    追訴。又販賣毒品之所謂販賣行為，係行為人基於營利之目
    的，而販入或賣出毒品而言。販賣毒品者，其主觀上有營利
    之意圖，且客觀上有販賣之行為即足構成，至於實際上是否
    已經獲利則非所問。即於有償交付他人之初，係基於營利之
    意思，並著手實施，而因故無法高於購入之原價出售，最後
    不得不以原價或低於原價交付他人時，仍屬販賣行為。而依
    卷附被告庚○○前案紀錄表之記載，被告有多次違反毒品危
    害防制條例前科，其對於海洛因、甲基安非他命價格昂貴，
    取得不易，毒品交易為政府檢警機關嚴予取締之犯罪，法律
    並就此懸有重典處罰，當知之甚稔，自客觀以言，雖無從證
    明被告之共同正犯游証珽自不詳管道取得第一級毒品海洛因
    、第二級毒品甲基安非他命係為販賣圖利而販入者，然渠等
    共同持有過程中，推由游証珽將毒品海洛因、甲基安非他命
    分別販賣給他人，若非有利可圖，被告庚○○等人所組之販
    毒集團豈有犯險取貨交付毒品海洛因之意願？是被告與游証
    珽、蘇志成共同賣出第一級毒品海洛因、第二級毒品甲基安
    非他命時應有賺取相當利潤，自堪認定渠等有共同販賣第一
    級毒品海洛因、第二級毒品甲基安非他命之事實。
  (五)核被告庚○○此部分所為，係犯毒品危害防制條例第4條第1
    項之販賣第一級毒品罪與同條第2 項之販賣第二級毒品罪。
    被告庚○○非法持有第一級毒品海洛因、第二級毒品甲基安
    非他命之低度行為，應為販賣第一級毒品海洛因、第二級毒
    品甲基安非他命之高度行為所吸收，均不另論處。被告庚○○與游証珽、蘇志成彼此間有犯意之聯絡及行為之分擔，應
    依共同正犯論處。被告庚○○所犯上開2 罪間，犯意各別，
    罪名互異，應分論併罰。至檢察官所指「庚○○等有販賣第
    一級毒品海洛因予甲○○及販賣第二級毒品安非他命予甲○○、乙○○」部分，依上所述罪嫌未足，本應為無罪之諭知
    ，然因此部分與本院認定庚○○等販賣第一級毒品海洛因給
    乙○○有罪部分，檢察官在起訴書犯罪事實欄係以同一次之
    行為起訴，而認為有裁判上一罪之想像競合犯關係，審判上
    不可分割，故不另為無罪之諭知，併敘明之。
十一、被告庚○○基於幫助販賣第三級毒品愷他命之犯意，從事販
    賣構成要件之行為，販賣第三級毒品愷他命予丙○○部分：
    訊據被告庚○○於審理中對於「渠受丙○○請託代為尋找愷
    他命，適『眼鏡』攜帶愷他命來訪，並願出售，渠即打電話
    告知丙○○，談妥以3 個足克的愷他命1500元買賣之，並約
    在『橘郡』社區前交易，因『眼鏡』不願出面，渠乃向『眼
    鏡』取得愷他命後，親至橘郡社區前，交付予丙○○，且向
    丙○○收取1500元，再轉交『眼鏡』」等情，均自白不諱，
    核與證人丙○○於本院審理中結證之情節完全相符，並有附
    於本院98年3 月11日審判筆錄後之監聽譯文附卷可稽，足認
    被告此部分之自白，與事實相符，可以採信。被告雖辯稱渠
    沒有販賣愷他命之行為云云。但查，被告庚○○先為毒品交
    易雙方即買方丙○○、賣方「眼鏡」擔任居間介紹角色，進
    而協助買賣雙方達成交易合意，之後，更因賣方「眼鏡」不
    願出面，被告庚○○竟向「眼鏡」取得愷他命後，代理「眼
    鏡」出面與丙○○買賣，交付毒品，收取價金，顯見被告庚○○此時已係出於幫助「眼鏡」完成毒品販賣之犯意為之，
    應無可疑。被告庚○○雖係出於幫助之犯意，但從事者係販
    賣毒品之構成要件行為，即毒品愷他命之交付與價金1500元
    之收取，是被告庚○○所為，應與「眼鏡」同負共同正犯責
    任。核被告庚○○所為，係犯毒品危害防制條例第4條第3項
    之販賣第三級毒品罪。被告庚○○與「眼鏡」彼此間有犯意
    之聯絡及行為之分擔，應依共同正犯論處。或謂「眼鏡」販
    賣之愷他命毒品，究竟原係以何種價格取得，有無因此牟得
    利益？惟查，販賣毒品之所謂販賣行為，係行為人基於營利
    之目的，而販入或賣出毒品而言，販賣毒品者，其主觀上有
    營利之意圖，且客觀上有販賣之行為即足構成，至於實際上
    是否已經獲利則非所問，即於有償交付他人之初，係基於營
    利之意思，並著手實施，而因故無法高於購入之原價出售，
    最後不得不以原價或低於原價交付他人時，仍屬販賣行為。
    是故，「眼鏡」主觀上既有營利之意圖，且客觀上亦經由被
    告庚○○而有販賣之行為，即足構成販賣罪，其有無因此牟
    得利益，均非所問，併敘明之。
、罪數與科刑：
一、被告甲○○部分：
    依上論述，被告甲○○犯有毒品危害防制條例第10 條第1
    項施用第一級毒品罪。毒品危害防制條例第10條第2 項施
    用第二級毒品罪。藥事法第83條第1 項之轉讓禁藥罪。被
    告甲○○所犯上開3 罪間，犯意各別，罪名互異，應分論併
    罰。被告甲○○持有甲基安非他命、海洛因之低度行為，應
    分別為施用、轉讓甲基安非他命、施用海洛因之高度行為所
    吸收，均不另論處。被告甲○○就所犯轉讓禁藥罪，與被告
    乙○○彼此間有犯意之聯絡及行為之分擔，應依共同正犯論
    處。被告甲○○有事實欄所載之科刑執行情形，有臺灣高等
    法院被告前案紀錄表在卷可稽，其於受有期徒刑之執行完畢
    後，5 年內再犯有期徒刑以上之本罪，為累犯，應依刑法第
    47條第1 項規定加重其刑。審酌被告甲○○有多次施用毒品
    前科，猶不知悔改，而施用毒品乃戕害自身健康之行為，與
    他人無涉，但轉讓毒品與他人，即有使毒品擴散情形，實應
    嚴予非難，復參酌渠犯罪之動機、目的、所受之剌激、手段
    、品行、智識程度、所生之危害及犯罪後自白犯行之態度等
    一切情狀，分別量處如主文所示之刑，並定其應執行刑，以
    示懲儆。扣案之物中第一級毒品海洛因4 包（合計淨重1.33
    公克），係被告甲○○與乙○○所有之毒品，應依毒品危害
    防制條例第18條第1 項前段之規定，諭知沒收銷燬。扣案包
    裝上開海洛因之包裝袋4只、磨粉器1個，均為被告甲○○與
    乙○○所有，施用第一級毒品海洛因之物，扣案吸食器2 支
    、使用過之分裝袋1袋、分裝袋3袋、小湯匙5 支、裝毒品用
    之香菸盒2 個，均為被告甲○○與乙○○所有，施用第二級
    毒品甲基安非他命所用之物，均應依刑法第38條第1項第2款
    之規定宣告沒收。其餘扣案之手機4 支，與本案無關，自不
    得為沒收之諭知。
二、被告乙○○部分：
    依上論述，被告乙○○犯有毒品危害防制條例第10 條第1
    項施用第一級毒品罪。毒品危害防制條例第10條第2 項施
    用第二級毒品罪。藥事法第83條第1 項之轉讓禁藥罪。
    刑法第164條第1 項之使犯人隱避罪。被告乙○○所犯上開4
    罪間，犯意各別，罪名互異，應分論併罰。被告乙○○持有
    甲基安非他命、海洛因之低度行為，應分別為施用、轉讓甲
    基安非他命、施用海洛因之高度行為所吸收，均不另論處。
    被告乙○○就所犯轉讓禁藥罪，與被告甲○○彼此間有犯意
    之聯絡及行為之分擔，應依共同正犯論處。被告乙○○有事
    實欄所載之科刑執行情形，有臺灣高等法院被告前案紀錄表
    在卷可稽，其於受有期徒刑之執行完畢後，5 年內再犯有期
    徒刑以上之本罪，為累犯，應依刑法第47條第1 項規定加重
    其刑。審酌被告乙○○有多次施用毒品前科，猶不知悔改，
    而施用毒品乃戕害自身健康之行為，與他人無涉，但轉讓毒
    品與他人，即有使毒品擴散情形，實應嚴予非難，又提供金
    錢、場所使通緝犯得以隱避，逃避追緝，亦損害國家司法權
    之行使，復參酌渠犯罪之動機、目的、所受之剌激、手段、
    品行、智識程度、所生之危害及犯罪後自白犯行之態度等一
    切情狀，分別量處如主文所示之刑，並定其應執行刑，以示
    懲儆。扣案之物中第一級毒品海洛因4包（合計淨重1.33 公
    克），係被告乙○○與甲○○所有之毒品，應依毒品危害防
    制條例第18條第1 項前段之規定，諭知沒收銷燬之。扣案包
    裝上開海洛因之包裝袋4只、磨粉器1個，均為被告乙○○與
    甲○○所有，施用第一級毒品海洛因之物，扣案之吸食器 2
    支、使用過之分裝袋1袋、分裝袋3袋、小湯匙5 支、裝毒品
    用之香菸盒2 個，均為被告乙○○與甲○○所有，施用第二
    級毒品甲基安非他命所用之物，均應依刑法第38條第1項第2
    款之規定宣告沒收。其餘扣案之手機4 支，與本案無關，自
    不得為沒收之諭知。
三、被告丁○○部分：
    依上論述，被告丁○○犯有藥事法第83條第1 項轉讓禁藥
    罪。毒品危害防制條例第8條第1項轉讓第一級毒品罪。
    毒品危害防制條例第8條第1項轉讓第一級毒品罪。毒品危
    害防制條例第8條第1項轉讓第一級毒品罪。毒品危害防制
    條例第8條第1項轉讓第一級毒品罪。刑法第132 條公務員
    洩漏關於中華民國國防以外應秘密之消息罪。刑法第 132
    條公務員洩漏關於中華民國國防以外應秘密之消息罪。刑
    法第132 條公務員洩漏關於中華民國國防以外應秘密之消息
    罪。刑法第132 條公務員洩漏關於中華民國國防以外應秘
    密之消息罪。刑法第132 條公務員洩漏關於中華民國國防
    以外應秘密之消息罪。刑法第132 條公務員洩漏關於中華
    民國國防以外應秘密之消息罪。毒品危害防制條例第4 條
    第3項販賣第三級毒品罪。毒品危害防制條例第15條第2項
    公務員明知他人犯毒品危害防制條例第10條之罪而予以庇護
    罪。刑法第164條第1項使犯人隱避罪。被告丁○○持有甲
    基安非他命、海洛因之低度行為，應分別為轉讓甲基安非他
    命、海洛因之高度行為所吸收，均不另論處。被告丁○○所
    犯毒品危害防制條例第4條第3項之罪，雖係出於幫助之犯意
    ，但從事販賣第三級毒品之構成要件行為，核渠所為，應與
    其賣毒友人同負共同正犯責任，故被告丁○○就此犯罪，與
    其友人彼此間有犯意之聯絡及行為之分擔，應依共同正犯論
    處。被告所犯上開14罪間，犯意各別，行為互異，應分論併
    罰。審酌被告丁○○身為警察，本應積極查緝不法，淨化社
    會治安，詎竟背道而馳，除轉讓毒品予毒犯施用外，更替上
    游毒販居間介紹買賣，造成毒品擴散流通，戕害更多國民健
    康，且濫行使用職務上有權查詢之戶政、刑案資訊，洩漏本
    應守密之消息予他人，更將同仁查緝行動通知受查緝對象，
    以自己名義租旅館房間隱避通緝犯，所為皆應嚴予非難譴責
    ，復參酌被告犯罪之動機兼有討好毒犯，使渠等甘為線民，
    提供密報線索，求得破案績效之目的，及其所受之剌激、手
    段、品行、智識程度、所生之危害及犯罪後之態度等一切情
    狀，爰分別量處如主文所示之刑，並定應執行刑，以示懲儆
    。又毒品危害防制條例第19條第1項規定「犯第4條至第9 條
    、第12條、第13條或第14條第1項、第2項之罪者，其供犯罪
    所用或因犯罪所得之財物，均沒收之，如全部或一部不能沒
    收時，追徵其價額或以其財產抵償之。」查被告丁○○與渠
    友人共犯毒品危害防制條例第4條第3項販賣第三級毒品罪，
    該友人因販售愷他命50公克，因而取得販毒款12000 元，依
    共同正犯責任共同原則，及毒品危害防制條例第19條第1 項
    之規定，該筆犯罪所得雖未扣案，仍應毒品危害防制條例19
    條第1 項之規定諭知連帶沒收，如全部或一部不能沒收時，
    以其財產抵償之。
四、被告庚○○部分：
    被告庚○○犯有毒品危害防制條例第10條第1 項之施用第
    一級毒品罪。毒品危害防制條例第10條第2 項之施用第二
    級毒品罪。毒品危害防制條例第4條第1項之販賣第一級毒
    品罪。毒品危害防制條例第4條第2項之販賣第二級毒品罪
    。毒品危害防制條例第4條第3項之販賣第三級毒品罪。被
    告庚○○持有甲基安非他命、海洛因之低度行為，應分別為
    施用、販賣甲基安非他命及施用、販賣海洛因之高度行為所
    吸收，均不另論處。被告庚○○就所犯之毒品危害防制條例
    第4條第1項、第2項之罪，均與游証珽、蘇志成3彼此間，有
    犯意之聯絡及行為之分擔，均應依共同正犯論處。被告庚○○所犯毒品危害防制條例第4條第3項之罪，雖係出於幫助之
    犯意，但從事販賣第三級毒品之構成要件行為，核渠所為，
    應與其賣毒友人「眼鏡」同負共同正犯責任，故被告庚○○
    就此犯罪，與其友人「眼鏡」應依共同正犯論處。被告所犯
    上開5 罪間，犯意各別，行為互異，應分論併罰。被告庚○○有事實欄所載之科刑執行情形，有臺灣高等法院被告前案
    紀錄表在卷可稽，其於受有期徒刑之執行完畢後，5 年內再
    犯有期徒刑以上之本罪，為累犯，應依刑法第47條第1 項規
    定加重其刑（但其中所犯毒品危害防制條例第4條第1項之罪
    ，其法定刑為死刑、無期徒刑，依法不得加重。而所犯毒品
    危害防制條例第4條第2項之罪，其最重刑為無期徒刑，就該
    部分，依法亦不得加重）。被告所犯毒品危害防制條例第 4
    條第1項之罪，其販賣之第一級毒品海洛因重量僅有 4分之1
    錢，價格僅有5000元，價量非鉅，然法定最低度刑係無期徒
    刑，顯有情輕法重，可堪憫恕之處，就此罪爰依刑法第59條
    規定酌減其刑。審酌被告庚○○有多次施用毒品前科，猶不
    知悔改，而施用毒品乃戕害自身健康之行為，與他人無涉，
    但渠更進而販賣毒品與他人，使毒品擴散流通，毒害更多國
    人，對社會產生重大危害，所作所為應嚴予非難，復參酌渠
    犯罪之動機、目的、所受之剌激、手段、品行、智識程度、
    所生之危害及犯罪後就販毒部分一再避重就輕，飾詞卸責，
    態度不佳等一切情狀，分別量處如主文所示之刑，並定其應
    執行刑，以示懲儆。扣案之物中，第一級毒品海洛因8 包（
    合計淨重72.26公克）、第二級毒品甲基安非他命4包（合計
    淨重137.39公克），係查獲之毒品，不論何人所有（實係共
    同正犯游証珽所有），應依毒品危害防制條例第18條第1 項
    前段之規定，諭知沒收銷燬之。包裝上開海洛因之包裝袋 8
    只、包裝上開甲基安非他命之包裝袋4只、夾鏈分裝袋1包均
    屬共同正犯游証珽所有，包裝毒品防止受潮、散失以供攜帶
    販毒使用之物，依共同正犯責任共同原則，均應依毒品危害
    防制條例第19條第1 項之規定宣告沒收之。查被告庚○○與
    游証珽、蘇志成共犯毒品危害防制條例第4條第1項、第2 項
    之販賣第一、二級毒品罪及渠與「眼鏡」共犯毒品危害防制
    條例第4條第3項之販賣第三級毒品罪，因販售而取得購毒款
    合計14500 元，依共同正犯責任共同原則，及毒品危害防制
    條例第19條第1 項之規定，該等犯罪所得雖未扣案，仍應依
    毒品危害防制條例19條第1 項之規定諭知連帶沒收，如全部
    或一部不能沒收時，以其財產抵償之。其餘扣案之物，或為
    被告庚○○個人所有，供已施用之愷他命1包（淨重1.82 公
    克，單純持有、施用並無刑責，且依毒品危害防制條例第18
    條第1 項後段規定屬是否行政沒入之問題）、或為難以證明
    與本案犯罪有關之物如警棍1支、吸毒用吸管1袋、盤子1 個
    、噴燈瓦斯罐3個、吸食毒品器具1袋、開山刀1把、記事本1
    冊、第四級毒品先驅原料麻黃鹼（重34.39 公克）等物，均
    不為沒收之諭知。
肆、據上論斷，應依刑事訴訟法第299條第1項前段、第300 條，
    毒品危害防制條例第4條第1項、第2項、第3項、第8條第1項
    、第10條第1項、第2項、第15條第3項、第18條第1項前段、
    第19條第1項，藥事法第83條第1項，刑法第11條、第132 條
    、第164條第1項、第28條、第55條、第47條第1項、第59 條
    、第51條第5款、第38條第1項第2款，刑法施行法第1 條之1
    ，判決如主文。
本案經檢察官戊○○到庭執行職務。
中    華    民    國    98    年    3     月    31    日
                  刑事第一庭審判長法  官  王福康
                                  法  官  鄭培麗
                                  法  官  劉桂金
以上正本證明與原本無異。
如不服本判決應於收受送達後10日內向本院提出上訴書狀，並應
敘述具體理由；其未敘述上訴理由者，應於上訴期間屆滿後20日
內向本院補提理由書 (均須按他造當事人之人數附繕本)「切勿
逕送上級法院」。
中    華    民    國    98    年    4     月    1     日
                                  書記官  彭淑芳
【附錄論罪法條】
毒品危害防制條例第4條第1項、第2項、第3項：
    製造、運輸、販賣第一級毒品者，處死刑或無期徒刑；處無
    期徒刑者，得併科新臺幣1千萬元以下罰金。
    製造、運輸、販賣第二級毒品者，處無期徒刑或 7年以上有
    期徒刑，得併科新臺幣7百萬元以下罰金。
    製造、運輸、販賣第三級毒品者，處 5年以上有期徒刑，得
    併科新臺幣5百萬元以下罰金。
毒品危害防制條例第8條第1項：
    轉讓第一級毒品者，處1年以上7年以下有期徒刑，得併科新
    臺幣1百萬元以下罰金。
毒品危害防制條例第10條第1項、第2項：
    施用第一級毒品者，處6月以上5年以下有期徒刑。
    施用第二級毒品者，處3年以下有期徒刑。
毒品危害防制條例第15條第2項：
    公務員明知他人犯第4條至第14條之罪而予以庇護者，處1年
    以上7年以下有期徒刑。
藥事法第83條第1項：
    明知為偽藥或禁藥，而販賣、供應、調劑、運送、寄藏、牙
    保、轉讓或意圖販賣而陳列者，處7 年以下有期徒刑，得併
    科新臺幣5百萬元以下罰金。
刑法第132條：
    公務員洩漏或交付關於中華民國國防以外應秘密之文書、圖
    畫、消息或物品者，處3年以下有期徒刑。
刑法第164條第1項：
    藏匿犯人或依法逮捕拘禁之脫逃人或使之隱避者，處 2年以
    下有期徒刑、拘役或5百元以下罰金。


司法院資訊處製作；財團法人民間司法改革基金會備份。
